臺灣屏東地方法院刑事判決　　　　　　　　　　　　　九十四年度簡上字第二五號
　　上　訴　人　臺灣屏東地方法院檢察署檢察官
　　被　　　告　甲○○　男　二.
右列上訴人因被告違反毒品危害防制條例案件，不服本院九十四年度簡字第五一號，
中華民國九十四年一月二十日第一審刑事簡易判決，提起上訴及移送併案審理（起訴
案號：九十三年度毒偵字第一八四八號，併案案號：九十四年度毒偵字第三○一號）
，本院第二審合議庭認不宜逕以簡易判決處刑，改依通常程序審理，並自為第一審判
決如左︰
    主　　　文
原判決撤銷。
甲○○連續施用第二級毒品，累犯，處有期徒刑捌月。扣案之玻璃球壹個沒收銷燬，
吸管壹支沒收。
    事      實
一、甲○○於民國九十二年間，曾因施用毒品案件，經臺灣高雄地方法院以九十二年
    度毒聲字第一七六九號裁定送觀察、勒戒後，認有繼續施用毒品之傾向，再經該
    法院以九十二年度毒聲字第五五九五號裁定送強制戒治，九十三年一月九日因法
    律修正出監，同年四月十二日，復因施用第二級毒品甲基安非他命案件，經臺灣
    高雄地方法院以九十三年度簡字第九二四號判處有期徒刑四月確定，同年十二月
    十三日易科罰金執行完畢。
二、詎甲○○仍不思戒除毒癮，於觀察、勒戒執行完畢後五年內，復基於概括犯意，
    自九十三年五月五日零時許起至九十四年一月四日中午止，連續在屏東縣枋寮鄉
    ○○村○○路一二二號居所、枋寮地區某處廁所及宜蘭地區旅社等處所，施用第
    二級毒品甲基安非他命，先後共十餘次，嗣分別於(一)九十三年五月六日二十二時
    十分，在台南縣仁德鄉○○村○○路四六五號前為警查獲，扣得吸管一支、玻璃
    球一個、(二)九十三年十二月七日十三時二十五分，在宜蘭縣蘇澳鎮○○路十三號
    自家園旅社為警查獲，並予以採尿送驗。
三、案經臺南縣警察局歸仁分局報告臺灣臺南地方法院檢察署檢察官報請臺灣高等法
    院檢察署檢察長移轉臺灣屏東地方法院檢察署檢察官偵查起訴，及宜蘭縣警察局
    蘇澳分局報請臺灣屏東地方法院檢察署檢察官移送併案審理。
    理　　　由
一、訊之被告甲○○坦承前揭施用毒品事實不諱，被告二度為警查獲所採集之尿液，
    經送檢驗結果，均呈甲基安非他命陽性反應，有臺南縣衛生局九十三年八月十六
    日依行政院衛生署管制藥品管理局確認結果所作成之尿液檢驗成績書及慈濟大學
    濫用藥物檢驗中心檢驗總表各一份附卷可稽；扣案之玻璃球一個沾附有甲基安非
    他命殘漬，並有高雄醫學大學附設中和紀念醫院檢驗報告一紙可佐，足認被告之
    自白與事實相符。
二、被告於九十二年間，曾因施用毒品案件，經臺灣高雄地方法院以九十二年度毒聲
    字第一七六九號裁定送觀察、勒戒後，認有繼續施用毒品之傾向，再經該法院以
    九十二年度毒聲字第五五九五號裁定送強制戒治，九十三年一月九日因法律修正
    出監等情，有臺灣高等法院被告全國前案紀錄表及臺灣屏東地方法院檢察署刑案
    資料查註紀錄表在卷可按，其於觀察、勒戒執行完畢後五年內再度施用毒品，事
    證明確，犯行堪以認定。
三、核被告所為，係犯毒品危害防制條例第十條第二項之施用第二級毒品罪，被告施
    用毒品期間持有第二級毒品之低度行為，為施用之高度行為所吸收，不另論罪，
    先後多次施用第二級毒品甲基安非他命犯行，時間緊接，罪名與犯罪構成要件相
    同，顯係基於概括犯意反覆為之，應依連續犯規定以一罪論，並加重其刑。被告
    於九十三年四月十二日，即因施用第二級毒品甲基安非他命案件，經臺灣高雄地
    方法院以九十三年度簡字第九二四號判處有期徒刑四月確定，同年十二月十三日
    易科罰金執行完畢，有臺灣屏東地方法院檢察署刑案資料查註紀錄表及臺灣高等
    法院被告全國前案紀錄表存卷可憑，其於前案判決確定後尚未執行之前（九十三
    年五月五日）開始施用第二級毒品，犯罪時間延續至前案有期徒刑四月執行完畢
    之後（九十三年一月四日），行為終了時，在前案受有期徒刑執行完畢後五年以
    內，應依累犯之規定加重其刑（最高法院八十一年台非字第一八一號判決參考）
    ，並遞加之。
四、公訴人雖僅就被告於九十三年五月五日施用第二級毒品之犯行提起公訴，惟因被
    告其餘所犯與公訴人起訴部分有裁判上一罪之連續關係，為起訴效力所及，本院
    自應一併審究。原判決認定被告於九十三年五月五日施用第二級毒品，予以論罪
    科刑，固非無見，惟就被告其餘施用第二級毒品犯行，未及審理，尚有未洽，檢
    察官上訴意旨執此指摘原判決不當，為有理由，應予撤銷改判。
五、爰審酌被告有多次施用毒品前科，經觀察、勒戒後仍無法戒斷毒癮，及其犯罪之
    動機、目的、施用毒品時間、次數、犯後態度等一切情狀，量處如主文所示之刑
    。扣案之玻璃球一個沾附有甲基安非他命殘漬，已如前述，應依毒品危害防制條
    例第十八條第一項前段規定沒收銷燬；扣案之吸管一支經檢驗結果雖無毒品反應
    ，然為被告所有供施用毒品犯罪所用之物，業據其供明在卷，應依刑法第三十八
    條第一項第二款規定宣告沒收。
六、按第一審法院依被告在偵查中之自白或其他現存之證據，已足認定其犯罪者，得
    因檢察官之聲請，不經通常審判程序，逕以簡易判決處刑。但有必要時，應於處
    刑前訊問被告。前項案件檢察官依通常程序起訴，經被告自白犯罪，法院認為宜
    以簡易判決處刑者，得不經通常審判程序，逕以簡易判決處刑。依前二項規定所
    科之刑以宣告緩刑、得易科罰金之有期徒刑及拘役或罰金為限。又檢察官聲請以
    簡易判決處刑之案件，經法院認定之犯罪事實顯然與檢察官據以求處罪刑之事實
    不符，或於審判中發現其他裁判上一罪之犯罪事實，足認檢察官之求刑顯不適當
    者，應適用通常程序審判之，刑事訴訟法第四百四十九條、第四百五十二條及第
    四百五十一條之一第四項但書第二款分別定有明文。本件檢察官起訴被告施用第
    二級毒品，經本院第一審改依簡易判決處刑後，檢察官提起上訴，認原判決未及
    審酌被告其他裁判上一罪之犯罪事實，本院第二審合議庭審理後，認有刑事訴訟
    法第四百五十一條之一第四項但書第二款所規定之情形，應諭知被告如主文第二
    項所示之刑，爰依刑事訴訟法第四百五十五條之一第三項準用同法第三百六十九
    條第一項前段之規定，將原判決撤銷，並依同法第四百五十二條之規定，逕依通
    常程序自為第一審判決，附此敘明。
七、據上論斷，應依刑事訴訟法第四百五十五條之一第三項、第三百六十九條第一項
    前段、第三百六十四條、第二百九十九條第一項前段，毒品危害防制條例第十條
    第二項、第十八條第一項前段，刑法第十一條、第五十六條、第四十七條、第三
    十八條第一項第二款判決如主文。
本案經檢察官何克昌到庭執行職務
中　　　華　　　民　　　國　　九十四　　年　　　三  　　月　　十　五　　日
                                      臺灣屏東地方法院刑事第三庭
                                          法  官  楊清安
                                          法　官  楊萬益
                                          法　官  柯雅惠
右正本證明與原本無異。
如不服本判決應於收受本判決送達後十日內向本院提出上訴書狀，其未敘述上訴理由
者，並得於提起上訴後十日內向本院補提理由書狀（均須按他造當事人之人數附繕本
 ）「切勿逕送上級法院」
                                          書記官  曾文玲
中　　　華　　　民　　　國　　九十四　　年　　　三  　　月　　十　五　　日
附錄本判決論罪科刑法條：
毒品危害防制條例第十條第二項
施用第二級毒品者，處三年以下有期徒刑。
